【裁判字號】    98,交上訴,98
【裁判日期】    981105
【裁判案由】    公共危險等
【裁判全文】
臺灣高等法院刑事判決                98年度交上訴字第98號
上  訴  人
即  被  告  丁○○
                    國民
選任辯護人  林孜俞律師
上列上訴人因公共危險等案件，不服臺灣臺北地方法院97年度交
訴字第163號，中華民國98年6月12日第一審判決（起訴案號：臺
灣臺北地方法院檢察署97年度偵字第23587號），提起上訴，本
院判決如下：
    主  文
原判決撤銷。
丁○○從事業務之人，因業務上之過失致人於死，處有期徒刑陸
月，如易科罰金，以新臺幣壹仟元折算壹日。又駕駛動力交通工
具肇事，致人死傷而逃逸，處有期徒刑陸月，如易科罰金，以新
臺幣壹仟元折算壹日。應執行有期徒刑拾壹月，如易科罰金，以
新臺幣壹仟元折算壹日。
    事  實
一、丁○○係營業用小客車司機，為從事駕駛業務之人，其於民
    國97年10月15日上午3時10分許，駕駛車牌313-DA號營業用
    小客車，由臺北縣中和市沿華中橋往臺北市方向行駛，途經
    華中橋第35號電桿前時，原應注意不得超速行駛，並應注意
    車前狀況，隨時採取必要之安全措施，且當時天候雨、夜間
    有照明、路面濕潤、無缺陷、無障礙物且視距良好，並無不
    能注意之情事，竟以時速約55公里之速度行駛（該處速限為
    時速50公里），且疏未注意車前狀況，並隨時採取必要之安
    全措施，適有顧浩雲騎乘車牌537-DXJ號重型機車沿同向華
    中橋機車道在前行駛，因未注意車前狀況，追撞古石金止所
    騎乘之腳踏車，而撞及機、汽車分隔島，人車翻倒於華中橋
    之汽車道上。丁○○因車速過快，且未注意車前狀況，隨時
    採起必要之安全措施，致見狀後未能及時採取閃避措施，車
    身右側直接輾過顧浩雲，使顧浩雲受有頭部鈍創、胸部輾壓
    、顱內出血及血胸，經送往三軍總醫院救治後仍因顱內出血
    及頭部鈍創，而於同日上午3時34分許不治死亡。詎丁○○
    明知其駕車肇事致人傷亡，竟基於肇事逃逸之犯意，未下車
    查看顧浩雲之傷勢，亦未採取救護或其他必要之措施，即逕
    自駛離現場。經目擊肇事經過之乙○○騎車追趕，在臺北市
    ○○路495號前攔停丁○○。嗣乙○○將丁○○所駕駛營業
    小客車之車號交予警方處理，始悉上情。
二、案經臺北市政府警察局萬華分局報告臺灣臺北地方法院檢察
    署檢察官偵查起訴。
    理  由
壹、程序方面：
    按被告以外之人於審判外之言詞或書面陳述，除法律有規定
    者外，不得作為證據；又被告以外之人於審判外之陳述，雖
    不符合同法第159條之1至第159條之4之規定，但經當事人於
    審判程序同意作為證據，法院審酌該言詞陳述或書面陳述作
    成時之情況，認為適當者，亦得為證據。當事人、代理人或
    辯護人於法院調查證據時，知有第159條第1項不得為證據之
    情形，而未於言詞辯論終結前聲明異議者，視為有前項之同
    意，刑事訴訟法第159條第1項及第159條之5分別定有明文。
    本判決下列所引用之證據資料，均經依法踐行調查證據程序
    ，當事人於本院言詞辯論終結前亦未聲明異議，本院審酌證
    據資料製作時之情況，均無違法不當及證明力明顯過低之瑕
    疵，亦查無依法應排除其證據能力之情形，認以之作為證據
    應屬適當，皆有證據能力。
貳、實體方面：
  一、訊據上訴人即被告丁○○固坦承其於上揭時間駕駛營業小
      客車行經肇事地點，經目擊者告知其車輾壓被害人等情，
      惟矢口否認有何業務過失致死及肇事逃逸等犯行，辯稱：
      伊當時車速僅50公里，並未超速。且當時天雨夜黑，視線
      不良，被害人突然由右側倒於汽車道，與伊車右側底盤撞
      擊後，伊車右後輪壓到被害人，伊根本不及反應，應無過
      失。又伊當時以為是壓到前車掉下來的鐵桶，並不知係壓
      到被害人，後經乙○○告知，才知發生車禍。伊並與乙○
      ○相約至派出所等候，但乙○○並未出現，伊以為是詐騙
      集團就離開了，伊無肇事逃逸之犯意云云。經查：
    (一)被告平日以駕駛營業小客車載運乘客為業，於上揭時、地
      輾壓被害人等情，業據被告於警詢時、偵查中及審理時坦
      承不諱。又被害人因本件事故致頭部鈍創、胸部輾壓、顱
      內出血及血胸，經送醫後仍不治死亡一情，亦有臺北市立
      聯合醫院急診病歷及所附患者死亡通知單在卷可按（見上
      揭相驗卷第68至73頁），並經檢察官督同法醫師相驗，製
      有相驗筆錄、相驗屍體證明書、檢驗報告書在卷可稽（見
      上揭相驗卷第74至75頁、第81至86頁）。
    (二)被害人騎乘重型機車沿華中橋往臺北市方向行駛，因追撞
      古石金止所騎乘之腳踏車，而撞及機、汽車分隔島，人車
      倒翻於華中橋之汽車道上等情，業據證人古石金止、目擊
      證人乙○○證述綦詳（見97年度偵字第23587號卷第13至1
      4頁、第16至18頁，97年度相字第856號卷第76至78頁），
      並有臺北市政府警察局萬華分局道路交通事故調查報告表
      (一)、(二)、道路交通事故現場圖、道路交通事故補充資料表
      、道路交通事故談話記錄表及現場照片51張在卷可佐（見
      上揭偵卷第31至41頁、第43至56頁），是本件被害人騎乘
      機車未注意車前狀況，追撞腳踏車後，人車翻倒侵入被告
      行駛之快車道上，堪以認定。
    (三)按行車速度，依速限標誌或標線之規定，道路交通安全規
      則第93條第1項定有明文。本件肇事地點快車道之速限應
      為50公里而非40公里，業據證人即台北市政府警察局交通
      大隊萬華分隊警員丙○○於本院審理時證述無訛（見本院
      卷第45頁），並有被告提出之速限標誌照片6張在卷可按
      （見原審卷第37頁、第52頁、第53頁）。又被告於97年10
      月15日上午6時25分最初警詢時明白供承：肇事當時車速
      大約每小時55公里等語，有交通事故談話記錄表在卷可稽
      （見上揭偵卷第36頁）。被告其後於警詢時、偵查中及審
      理時雖均改稱其車速為50公里云云。然衡諸常情，被告於
      肇事後最初之供述距離案發時間最近，記憶最為深刻，且
      較少考量自身刑責，所為不利於己之供述，自較可信。被
      告雖辯稱：係因警察稱要將伊上手銬逮捕，伊才會緊張說
      車速大約55公里云云，惟證人丙○○於本院審理時明白證
      稱：並未對被告稱要上手銬等語（見本院卷第45頁），被
      告所辯，已難採信。況警員對被告稱要上手銬，與被告自
      承車速大約55公里間，二者亦不具關聯性。參以，證人乙
      ○○於偵查中證稱：被告的車速，時速50公里有等語（見
      上揭相驗卷第77頁背面）；另於原審審理時證稱：被告車
      速約50至60公里等語（見原審卷第87頁背面）。足見被告
      當時車速約係55公里，已超出速限50公里，屬超速行駛無
      訛。
    (四)次按汽車行駛時，駕駛人應注意車前狀況，並隨時採取必
      要之安全措施，道路交通安全規則第94條第3項規定甚明
      。經查：1.案發當時肇事路段雖為夜間雨天，但有照明、
      路面無缺陷、無障礙物、視距良好等情，有交通事故調查
      報告表(一)在卷可按（見上揭偵卷第40頁）。證人乙○○於
      警詢時亦供稱：當時路況良好，光線正常伊看得到，路燈
      有亮、有下雨等語（見上揭偵卷第18頁）；於原審審理時
      復證稱：當時有下毛毛雨，伊個人視線看得蠻清楚等語（
      見原審卷第86頁）；另於本院審理時證稱：當時下毛毛雨
      ，伊有戴全罩式有安全鏡面的安全帽，燈光有點微暗，但
      伊還看得清楚等語（見本院卷第59頁背面）。被告辯稱：
      案發當時天雨夜黑，視線不良云云，洵非可採。2.證人乙
      ○○於事故發生後警員詢問時供稱：「…我就聽到後方有
      碰撞聲，同時我回頭與剎車，看到我同事碰撞腳踏車後，
      從機車專用道滑到汽車專用道後倒地。營小客（車號313-
      DA我記下）車，距離我同事大約3公尺，後營小客就壓過
      我同事，當時我只看到營小客的右後輪壓過我同事的身上
      …」「…壓過之前營小客沒有剎車與閃躲。」等語，有交
      通事故談話紀錄表在卷可考（見上揭偵卷第35頁）；嗣後
      於警詢時供稱:「…聽到車輛撞擊聲後我就煞車停住機車
      往後看，看到顧浩雲駕駛的573-DXJ重機車撞上1輛腳踏車
      後，機車車頭搖晃擦撞機車道跟快車道的安全島後，人跟
      駕駛之重機車都翻到快車道上，後來1輛營小客就從顧浩
      雲身上壓過去…」等語（見上揭偵卷第17頁）；於偵查中
      則證稱：伊超過1台腳踏車後1、2秒時便聽到撞擊聲，伊
      便煞車回頭看，看到被害人撞到騎腳踏車的，機車車頭搖
      晃不穩，碰到左邊的分隔島後，人、車摔到汽車道上。就
      有1台計程車，是被害人摔倒後3、4秒才過來，一開始伊
      是注意被害人，沒有去注意計程車，被害人倒地後約過3
      、4秒計程車就撞上被害人等語（見同上揭相驗卷第77頁
      ）；於原審審理時亦證稱：伊聽到後面1聲巨響就煞車往
      後看，看到被害人撞到1台腳踏車，機車龍頭不穩而跌倒
      至汽車道上，機車倒於快車道靠機車道附近，被害人倒於
      快車道2車道中間偏左，1台計程車往後開來撞上被害人，
      計程車右後輪壓到被害人手臂。伊機車完全停下來往後看
      ，約有3至4秒時間，計程車才從後面輾過被害人，計程車
      沒有閃避，直行過去。伊於警詢時所說3公尺係抓大概位
      置，是依據當時的位置自行判斷，約法庭地上4塊半磁磚
      距離等語（見原審卷第86至88頁背面）；另於本院審理時
      證稱：伊原來騎在被害人前面約2公尺，伊因為聽到後面
      有1聲巨響就煞車回頭看。伊是坐在機車上側邊往後方看
      ，當時距離被害人約證人檯到法庭後面牆壁距離（當場測
      量為6.5公尺），伊看到計程車右後輪輪胎從被害人的手
      壓過去等語（見本院卷第59頁）。足見證人乙○○原係與
      被害人騎乘機車在機車道同向行駛，因聽聞撞擊聲，回頭
      看見被害人先撞及機、汽車分隔島，人車再倒翻於汽車道
      上。約3至4秒後，計程車未煞車及閃避，右後輪直接輾過
      被害人。參以，證人即臺北縣政府警察局刑事鑑識中心警
      員陳俞仰於本院審理時證稱：A1小客車保險桿方向燈有毀
      損情形（保險桿右下方方向燈罩不見了），保險桿漆片有
      掉落，在死者的衣物上有發現銀色漆片，故研判保險桿與
      死者兩者應有接觸。被害人有無與小客車車輪接觸部分，
      因為只發現死者身上有不明印痕，因為上面沒有明顯的車
      胎印痕特徵可以比對，所以我們無法研判，建議以法醫相
      驗報告為準。我們是先發現證物編號A5有血跡很明確是死
      者的，血跡與被害人DNA型別相同，所以研判死者與車子
      底盤有接觸，銀色漆片成份相似可以當作輔助的證據，我
      們只是做摘要等語（見本院卷第45頁背面至46頁），佐以
      證人乙○○所述營業小客車車輪有輾壓被害人一情及被害
      人胸部印痕照片（見上揭偵卷第46頁），本件被害人除與
      被告之營業小客車右側底盤接觸外，被害人胸部亦有遭右
      側車輪輾壓，絕無疑義。再者，被害人雖倒臥在地，惟倒
      臥之人體仍有相當高度，觀諸卷附車輛底盤採證處示意圖
      ，A5右側底盤部分既有被害人之血跡，則前方A1處之保險
      桿理應先觸及被害人，而在被害人衣物發現之銀色漆片復
      與保險桿銀色漆片之成分相似，堪認被害人亦有接觸計程
      車之保險桿無訛。足認本件被告係於被害人翻倒於快車道
      後，約3至4秒始到達被害人倒臥處，且車輛前保險桿、右
      側底盤均有碰撞被害人，右側車輪則輾過被害人胸部甚明
      。被告辯稱：被害人突然由右側倒於汽車道，與伊車右側
      底盤撞擊後，伊車右後輪壓到被害人，伊根本不及反應云
      云，自非可採。3.證人乙○○上述被告距離被害人約3公
      尺之距離，顯係指證人乙○○注意到被告營業小客車時，
      被害人與營業小客車之距離，而非被害人翻倒於快車道時
      與被告營業小客車之距離。被告任意曲解證人乙○○證詞
      ，遽謂證人乙○○稱其距離被害人僅有3公尺，以其當時
      50 公里之車速，僅有0.216秒之反應時間，根本就煞車不
      及云云，亦非可採。4.觀諸道路交通事故現場圖被害人機
      車刮地痕係在汽車車用道(二)上，往前刮地長約10公尺（4
      公尺、6公尺），最後終止於汽、機車分隔島邊緣，而被
      害人血跡（長1公尺、寬1公尺，呈不規則形狀）位在刮地
      痕終止前方約8.8公尺（3.8公尺、5.0公尺）之汽車車用
      道(二)上，距分隔島約2.0公尺，可見被害人機車倒地後，
      仍往前刮地滑至分隔島邊緣，被害人則翻倒在更前方靠近
      汽車專用道(一)(二)中線附近（被害人機車刮地痕起點至被害
      人血跡所在位置，距離長約18.8公尺），被告所駕營業小
      客車應未碰撞被害人機車，而係在中線附近直接輾壓被害
      人無訛。又依證人乙○○於最初警詢時所供其車速為60公
      里（見上揭偵卷第18頁），則其聽聞撞擊聲後煞車固需相
      當距離始能煞停機車。惟證人乙○○聽聞撞擊聲後，開始
      煞車時，被害人之機車亦同時向前刮地滑至分隔島邊緣，
      被害人則翻倒在更前方汽車專用道(一)(二)中線附近，故其證
      稱其目擊被害人遭輾壓時距離被害人約6.5公尺，尚非不
      可能。況證人乙○○縱因囿於自身之觀察角度、記憶能力
      及表達能力，致有關此部分距離之陳述有失真情形，亦無
      礙於證人乙○○前述被告係於被害人翻倒於快車道後，約
      3 至4秒始輾過被害人之主要事實。被告徒以高速公路交
      通管制規則第6條所定小型車車速每小時60公里之安全距
      離為30公尺，依證人乙○○與被害人之距離，證人乙○○
      並未能看清被害人被撞經過云云，尚非可採。6.本件被告
      當時係以時速55公里之速度行駛，其3秒可行駛之距離長
      達45.8公尺（55X3X1,000/60X60=45.8公尺），縱認被害
      人翻倒於快車道時，與被告營業小客車之距離並未達上開
      距離，亦應有相當之距離。被告竟無任何煞車及閃避之動
      作，右側車身即直接輾過被害人。顯見被告當時並未注意
      車前狀況，並隨時採取必要之安全措施至明。至本件肇事
      原因經原審送臺北市車輛行車事故鑑定委員會鑑定及臺北
      市車輛行車事故覆議鑑定委員會鑑定結果雖未認定被告有
      此部分過失（見原審卷第26至30頁、第61至63頁），惟本
      院並不受其認定之拘束，併此敘明。
    (五)本件被告應注意不得超速行駛，且應注意車前狀況，並隨
      時採取必要之安全措施，又無不能注意之情形，竟超速行
      駛，又未注意注意車前狀況，並隨時採取必要之安全措施
      ，致未能及時閃避翻倒於快車道上之被害人，右側車身直
      接輾壓被害人，被告顯有過失甚明，且被告之過失行為與
      被害人之死亡間有相當因果關係，應負業務過失致死之罪
      責。雖被害人翻倒侵入被告之車道，亦同有過失，惟此無
      解於被告之罪責。至道路交通管理處罰條例第86條第2項
      規定，汽車駕駛人，在快車道依規定駕車行駛，因行人或
      慢車不依規定，擅自進入快車道，而致人受傷或死亡，依
      法應負刑事責任者，減輕其刑。必汽車駕駛人在快車道依
      規定駕車行駛，始有該條項減刑規定之適用。道路交通安
      全規則第93條第1項明定行車速度，依速限標誌或標線之
      規定，而汽車駕駛人，行車速度，超過規定之最高時速，
      依道路交通管理處罰條例第40條規定，應受罰鍰之處罰。
      被告在快車道上超速行駛，即難謂係依規定駕車行駛，並
      無減輕其刑規定之適用，併此敘明。
    (六)按判斷汽車駕駛人有無逃逸之故意，應就客觀事實判斷，
      如駕駛人對於危險之發生有所認識，明知已發生車禍，或
      知悉車禍有使人受傷害或死亡之可能，竟未下車察看，仍
      駕車離去，即可認定有肇事逃逸之犯意，亦即對於駕駛動
      力交通工具肇事致人死傷之事實，駕駛人已有所認識，並
      進而決意擅自逃離肇事現場之主觀心態，具有此項故意之
      犯意，即符合肇事逃逸罪之構成要件。再者，汽車駕駛人
      ，駕駛汽車肇事致人受傷或死亡，應即採取救護或其他必
      要措施，並向警察機關報告，不得駛離，道路交通管理處
      罰條例第62條第3項前段定有明文。而刑法第185條之4之
      肇事逃逸罪，以處罰肇事後逃逸之駕駛人為目的，俾促使
      駕駛人於肇事後能對被害人即時救護，以減少死傷（最高
      法院92年度臺上字第6541號判決參照）。被告於警詢時、
      偵查中及審理時，均自承於行經肇事地點時，突然撞到東
      西，其以為是前車掉下來的鐵桶，就壓了過去，車子有顛
      簸一下等情不諱，佐以證人乙○○於原審審理時證稱：被
      告壓過被害人後有減速但未停下來等語（見原審卷第88頁
      ），可徵該碰撞當時確已為被告所察覺，復依卷附道路交
      通事故調查報告表(一)所載，當時路面狀況無缺陷及障礙物
      ，益見被告對發生本件車禍並非渾然未覺。衡之常情，被
      告駕車輾壓被害人前，對於倒臥於前方車道上偌大之被害
      人，豈會完全看不見。且一般駕駛人於駕車途中發現底盤
      遭大型不明物品撞擊，因擔心底盤受損或係撞及路人，通
      常均會停車檢視車輛受損情形，並查看確認所撞擊之物品
      為何。被告為職業駕駛人，對其謀生之車輛理應更加珍惜
      ，且其輾輾壓被害人時產生之顛簸情形自係非常劇烈，被
      告苟無肇事之認識及逃逸之犯意，豈會完全置之不理，未
      加查看處置，即駕車離去。參以被告於偵查中坦認事先沒
      有看到前車、鐵桶等語（見上揭相驗卷第76頁），則被告
      於發生碰撞當時如何能產生係撞及鐵桶而非路人之確信？
      被告於肇事後，未當場停車對被害人施以必要扶助、報警
      或呼叫救護車到場等足以減少肇事死傷之救護措施，即在
      無法確知被害人得否獲得及時適切救護之狀況下，駕車駛
      離現場，具有肇事逃逸之故意至明。被告辯稱其不知壓到
      被害人，以為是壓到前車掉落之鐵桶，並無肇事逃逸之故
      意云云，洵不足採。
    (七)被告於肇事後並未停車或下車查看，係行駛至臺北市○○
      路495號前，始因遭前方正值下貨之貨車阻擋，而為自後
      追躡之證人乙○○所攔停等情，業據證人乙○○於原審審
      理時證述綦詳（見原審卷第88頁）。被告雖辯稱：伊是後
      來經證人乙○○告知，才知發生車禍，伊並與證人乙○○
      相約至派出所等候，但伊至青年派出所外等候約30分鐘後
      ，證人乙○○並未出現，伊以為是詐騙集團就離開了云云
      ，並提出青年派出所97年10月15日監視器CAM-02錄影畫面
      之翻拍照片10張、臺灣大車隊所提供上開營業用小客車97
      年10月15日3時19分18秒至3時28分36秒之衛星定位路徑圖
      等件為憑（見上揭偵卷第83至89頁）。惟上開資料，僅足
      認定被告確實有至青年派出所外停留，並不足以證明被告
      肇事當時並無肇事之認識。況被告既經證人乙○○告知其
      輾壓被害人一情，且之前駕駛於華中橋上亦確有撞及、輾
      過物品，被告豈會誤認證人乙○○係詐騙集團，所辯顯不
      足採。被告另辯稱：證人乙○○已記下被告之車牌號碼，
      被告又如何能逃逸云云，然被告有無肇事逃逸之犯行，與
      證人乙○○有無記下被告車牌號碼根本無涉，所辯亦不可
      採。另證人乙○○於原審審理時證稱：本件係由伊報警後
      警方始到場處理，被告的車牌號碼也是伊去醫院時，醫師
      說被害人過世，叫伊記清楚車牌號碼，伊才將車牌號碼告
      訴警察等語（見原審卷第86頁背面、第88頁背面），被告
      並無自首減刑規定之適用，併此敘明。
    (八)綜上所述，被告所辯要屬畏罪卸責之詞，不足採信。本件
      事證明確，被告業務過失致死及肇事逃逸之犯行，均堪認
      定。
  二核被告所為，係犯刑法第276條第2項之業務過失致死罪及同
    法第185條之4肇事逃逸罪。被告所犯上開業務過失致死罪及
    肇事逃逸二罪間，罪名互殊，犯意各別，應予分論併罰。
  三原審認被告罪證明確，予以論罪科刑，固非無見。惟查：(一)
    原審誤認被告未超速行駛，自有違誤。(二)原審漏未認定被害
    人對於本件交通事故同有過失，亦有未洽。(三)被告已於98年
    9月18日與被害人之母甲○○成立民事調解，願賠償甲○○
    新臺幣（下同）70萬元，有調解筆錄在卷可考（見本院卷第
    55頁）。原審未及審酌，尚有未合。被告上訴否認犯行雖無
    理由，惟原判決既有前揭之可議，仍應由本院予以撤銷改判
    。爰審酌本件被害人同有過失及被告過失之程度，被告肇事
    後無視被害人之傷勢狀況而逃逸，本件事故造成被害人及其
    家屬無法回復之損害，惟被告事後已與被害人家屬達成民事
    調解。兼衡被告犯罪之動機、目的、手段、智識程度、所生
    危害，及犯後態度等一切犯罪情狀，分別量處如主文所示之
    刑，並定其應執行之刑。又依司法院釋字第662號解釋：「
    中華民國94年2月2日修正公布之現行刑法第41條第2項，關
    於數罪併罰，數宣告刑均得易科罰金，而定應執行刑之刑逾
    6個月者，排除適用同條第1項得易科罰金之規定部分，與憲
    法第23條規定有違，並與本院釋字第366號解釋意旨不符，
    應自本解釋公布之日起失其效力。」故對於數罪併罰，數宣
    告刑均得易科罰金，而定應執行之刑超過6個月之案件，依
    司法院釋字第366號、662號解釋意旨，仍得易科罰金，是並
    諭知被告易科罰金之折算標準。
據上論斷，應依刑事訴訟法第369條第1項前段、第364條、第299
條第1項前段，刑法第276條第2項、第185條之4、第51條第5款，
，第41條第1項前段，判決如主文。
本案經檢察官劉文水到庭執行職務。
中    華    民    國    98    年    11    月     5    日
                  刑事第七庭  審判長法  官  陳晴教
                                    法  官  游紅桃
                                    法  官  楊智勝
以上正本證明與原本無異。
如不服本判決，應於收受送達後10日內向本院提出上訴書狀，其
未敘述上訴之理由者並得於提起上訴後10日內向本院補提理由書
（均須按他造當事人之人數附繕本）「切勿逕送上級法院」。
                                    書記官  林桂玉
中    華    民    國    98    年    11    月    6     日
附錄：本案論罪科刑法條全文
中華民國刑法第276條第2項（過失致死罪）
因過失致人於死者，處2年以下有期徒刑、拘役或2千元以下罰金
。
從事業務之人，因業務上之過失犯前項之罪者，處5 年以下有期
徒刑或拘役，得併科3千元以下罰金。
中華民國刑法第185條之4（肇事遺棄罪）
駕駛動力交通工具肇事，致人死傷而逃逸者，處6月以上5年以下
有期徒刑。


司法院資訊處製作；財團法人民間司法改革基金會備份。
